【裁判字號】    90,台上,6407
【裁判日期】    901018
【裁判案由】    違反毒品危害防制條例
【裁判全文】
最高法院刑事判決                                九十年度台上字第六四○七號
    上  訴  人  甲○○
    選任辯護人  曾劍虹律師
右上訴人因違反毒品危害防制條例案件，不服台灣高等法院高雄分院中華民國九十年
七月二十四日第二審判決（九十年度上訴字第一○八號，起訴案號：台灣高雄地方法
院檢察署八十九年度偵字第一四三○八號），提起上訴，本院判決如左：
    主  文
上訴駁回。
    理  由
按刑事訴訟法第三百七十七條規定，上訴於第三審法院，非以判決違背法令為理由，
不得為之。是提起第三審上訴，應以原判決違背法令為理由，係屬法定要件。如果上
訴理由狀並未依據卷內訴訟資料，具體指摘原判決不適用何種法則或如何適用不當，
或所指摘原判決違法情事，顯與法律規定得為第三審上訴理由之違法情形，不相適合
時，均應認其上訴為違背法律上之程式，予以駁回。本件原判決綜合調查證據之結果
，認上訴人甲○○犯有毒品危害防制條例第四條第五項第二項販賣第二級毒品（安非
他命）未遂罪之事實，因認第一審判決，論上訴人以上開罪名，並依刑法第二十六條
前段未遂犯得按既遂犯之刑減輕之規定，減輕其刑後，量處有期徒刑年捌月；扣案
安非他命拾小包（驗後毛重計拾陸點零柒公克）沒收銷燬之，為無不合，予以維持
，駁回上訴人在第二審之上訴，已詳認定犯罪事實之依據及憑以認定之理由，並對
上訴人否認販賣安非他命之辯詞，如何不足採信，均已依據卷內資料予以指駁及說明
，從形式上觀察，原判決並無違背法令情形。按事實之認定及證據之取捨，乃屬事實
審法院之職權，事實審法院本得參酌其他相關證據為自由之判斷，苟無違反經驗法則
或論理法則，自難指為違法。原判決依憑上訴人於警訊及偵查時之自白，證人莊順國
於警訊及偵查時之證述，扣案之安非他命拾小包，私立高雄醫學院附設中和紀念醫
院檢驗報告單，及其他調查證據取捨之結果（見原判決理由一），認定上訴人確有本
件犯行，摒棄不採上訴人及莊順國嗣於審理時所為有利之詞，經核其證據之取捨及證
明力之判斷於法均無不合，上訴意旨仍執陳詞，謂其遭警方刑求，莊順國係向王建田
購買安非他命，上訴人與莊順國僅屬吸毒同好，莊順國配合警方，藉詞約出上訴人，
扣以販賣毒品罪名，莊順國之證詞前後不一，且有重大瑕疵，依據最高法院八十四年
台上字第二一○四號判決，本件買方自始不存在，不生著手販賣問題，自不成立販賣
未遂等語，係就原判決已詳為說明與論斷之事項，再事爭執，殊非適法之第三審上訴
理由。次按證據之證明力係由法院自由判斷，縱證人之證言前後未盡相符，但原審本
於審理所得心證，就其證言之一部認確實可信予以採取，尚非法所不許。上訴人之自
白及莊順國之證述，原判決於理由一已詳述其取捨之意見，經核亦無違經驗法則。再
按刑事訴訟法第三百十條第二款規定，有罪之判決書，對於被告有利之證據不採納者
，固應說明其理由。惟其所謂對於被告有利之證據，係指該證據客觀上對論罪科刑有
所影響，且對被告有利，具有證據評價之必要性者而言。倘該證據客觀上對論罪科刑
並無影響，既無為證據評價之必要，縱未在判決理由內加以說明，亦僅係行文簡略而
已，上訴人謂原審未說明何以不採本院八十四年台上字第二一○四號判決理由，亦未
就本件犯行係屬普通未遂或不能未遂詳為說明及論斷，理由不備云云，要難謂為適法
。此外，上訴人徒憑己意，對原審採證認事職權之適法行使及原判決理由已詳為論斷
之事項，任意爭辯，顯與法定上訴第三審之形式要件不符，其上訴違背法律上之程式
，應予駁回。
據上論結，應依刑事訴訟法第三百九十五條前段，判決如主文。
中      華      民      國     九十     年      十      月     十八     日
                              最高法院刑事第六庭
                                  審判長法官  謝  家  鶴
                                        法官  洪  文  章
                                        法官  花  滿  堂
                                        法官  陳  世  淙
                                        法官  洪  佳  濱
      右正本證明與原本無異
                                              書  記  官
中      華      民      國     九十     年      十      月    三十一    日


司法院資訊處製作；財團法人民間司法改革基金會備份。
